【裁判字號】    92,簡上,180
【裁判日期】    921225
【裁判案由】    違反商業會計法
【裁判全文】
臺灣臺南地方法院刑事判決                        九十二年度簡上字第一八號
    上  訴  人
    即  被  告  乙○○
右列上訴人因違反商業會計法案件，不服本院九十二年度南簡字第五五一號中華民國
九十二年六月十九日第一審判決（聲請案號：九十一年度偵字第九二四八號），提起
上訴，被告就被訴之事實為有罪之陳述，經本院管轄之第二審合議庭裁定進行簡式審
判程序後，判決如左：
    主  文
上訴駁回。
乙○○緩刑伍年。
    事  實  及  理  由
一、本案經本院審理結果，認第一審以上訴人即被告乙○○違反商業會計法第七十一
    條第一款之製作不實會計憑證罪，判處有期徒刑六月，併科罰金新臺幣十萬元，
    並就有期徒刑如易科罰金，罰金如易服勞役，均以銀元三百元折算一日之標準，
    認事用法及量刑均無不當，應予維持，並引用第一審判決書記載之事實、證據及
    理由（如附件）。
二、被告上訴意旨略以：被告乙○○並無前科，對於曾經開立系爭發票乙情，均坦承
    不諱，且所開立之不實發票，嗣後亦已自動作廢，並未真正用以報稅，亦未獲取
    佣金，尚未實際破壞金融秩序，其犯罪情節應較原審之認定輕微，爰提起本件上
    訴請求從輕量刑並宣告緩刑等語。惟查，被告開立不實會計憑證之目的係預期能
    獲得佣金，且該不實會計憑證係作為甲○○向銀行取得信用狀融資借款之用，發
    票金額高達新臺幣一千五百餘萬元，併參酌其犯罪之動機，其行為對金融秩序之
    危害，及被告所犯商業會計法第七十一條第一款之製作不實會計憑證罪之法定刑
    度為「五年以下有期徒刑、拘役或科或併科新臺幣十五萬元以下之罰金」，原審
    對被告量處有期徒刑六月，併科罰金新臺幣十萬元，已屬從輕量處。被告指摘原
    審量刑過重，為無理由，應予駁回。
三、末查，被告前未曾受有期徒刑以上刑之宣告，有臺灣高等法院被告全國前案紀錄
    表在卷可稽，其犯後坦承犯行，深表悔悟，因一時短視近利，致罹刑章，且本件
    系爭不實發票，被告已自動作廢，未持以報稅，有法務部調查局九十一年十一月
    二十六日0000000000０號函附之財政部財稅資料中心及臺南市稅捐稽
    徵處函等資料可參，被告並未因此而實際獲得利益（雖甲○○有簽發支票予被告
    經營之旺大公司以支付稅金及佣金，惟該等支票係由甲○○及其妻陳麗櫻之帳戶
    兌現，有卷附寶島銀行交易查詢報表可佐，自不足以執此作為被告確有收受佣金
    之認定依據），本院綜合以上各情，認被告經此偵審程序及論罪科刑之教訓，應
    知所警惕，信無再犯之虞，其所受刑之宣告以暫不執行為適當，爰併予宣告緩刑
    五年，以啟自新。
據上論斷，應依刑事訴訟法第四百五十五條之一第一項、第三項、第二百七十三條之
一第一項、第三百七十三條、第三百六十八條，刑法第第七十四條第一款，判決如主
文。
本案經檢察官丙○○到庭執行職務。
中    華    民    國      九十二    年      十二      月      二十五    日
                                  臺灣臺南地方法院刑事第五庭
                                      審判長法  官  陳欽賢
                                            法  官  莊玉熙
                                            法  官  林佩儒
右正本證明與原本無異
不得上訴
                                            書記官  廖文靜
中    華    民    國      九十二      年     十二     月       二十五   日


司法院資訊處製作；財團法人民間司法改革基金會備份。
